【裁判字號】    90,簡上,62
【裁判日期】    900613
【裁判案由】    誣告
【裁判全文】
臺灣臺北地方法院刑事判決                            九十年度簡上字第六二號
    上  訴  人
    即  被  告  甲○○
右列上訴人即被告因誣告案件，不服本院八十九年度北簡字第二九八號中華民國八十
九年十一月三十日所為第一審判決（聲請簡易判決處刑書案號：臺灣臺北地方法院檢
察署八十八年度偵字第二三二九六號），提起上訴，本院管轄之第二審合議庭判決如
左：
    主  文
上訴駁回。
    理  由
一、本件上訴意旨詳如附件所示上訴狀。
二、按上訴期間為十日，自送達判決後起算；又第二審法院認為上訴有刑事訴訟法第
    三百六十二條前段上訴不合法律上之程式者，應以判決駁回之，刑事訴訟法第三
    百四十九條前段及第三百六十七條前段分別定有明文。上開規定，亦為簡易程序
    所準用，同法第四百五十五條之一第三項亦定有明文。次按刑事訴訟法第六十二
    條規定：「送達文書，除本章有特別規定外，準用民事訴訟法之規定」，而依民
    事訴訟法第一百三十八條規定，送達不能依前二條規定為之者（即不能為本人送
    達及補充送達者），得將文書寄存送達地之自治或警察機關，並作送達通知書，
    黏貼於應受送達人住、居所、事務所或營業所門首，以為送達，即所謂寄存送達
    ；依本條所定方法而為送達者，以送達人將文書寄存送達地之自治或警察機關，
    並作成送達通知書，黏貼於應受送達人門首時，即發生送達之效力，至於應受送
    達人何時領取文書，在所不問。
三、經查，本件上訴人即被告甲○○之戶籍，於民國八十九年十二月間原審判決送達
    時，係設於臺北市○○○路四七五號五樓之一，實際住所則設於臺北縣新店市○
    ○街一二一巷二號十五樓之一，業據其於本院九十年三月九日訊問時及九十年五
    月三十日審判時供明在卷，並有原審函調之戶籍謄本在卷可考，原審於八十九年
    十一月三十日以八十九年度北簡字第二九八號判決後，該案刑事判決正本經向上
    址臺北縣新店市○○街一二一巷二號十五樓之一送達結果，因未獲會晤本人，亦
    無受領文書之同居人或受僱人，送達人乃於八十九年十二月十六日中午十二時，
    將該判決正本寄存於上訴人住居所地臺北縣警察局新店分局安康派出所，並作送
    達通知書，黏貼於應受送達人門首，以為送達，有送達證書一紙在卷可稽，揆諸
    前開規定及說明，該案刑事判決於八十九年十二月十六日即發生送達之效力。因
    上訴人住所在臺北縣新店市，扣除在途期間二日，則自判決送達之翌日即八十九
    年十二月十七日起算上訴期間，計至八十九年十二月二十八日（該日非星期日、
    紀念日或其他休息日），上訴期間即已屆滿。上訴人遲至八十九年十二月三十日
    始行上訴，有該聲請上訴狀暨本院收狀戳可憑，顯已逾上訴期間，其上訴即屬違
    背法律上之程式，揆諸上開規定，應予判決駁回。
四、依刑事訴訟法第三百六十七條前段、第四百五十五條之一第一項、第三項，判決
    如主文。
中      華      民      國      九十      年      六      月    十三    日
                                      臺灣臺北地方法院刑事第四庭
                                          審判長法  官  段景榕
                                                法  官  黃紹紘
                                                法  官  吳靜怡
右正本證明與原本無異
本件不得上訴
                                                書記官  李春松
中      華      民      國      九十      年      六      月    十四    日


司法院資訊處製作；財團法人民間司法改革基金會備份。
